# 双重持股确认商誉的问题

提问人：zyqlucsuc 时间：2015-10-28 09:13:37
陈老师 您好 有这样一个问题 集团A公司下属一非全资子公司B公司 ，持股比例60%，然后这个子公司收购另一个非全资的子公司c公司持股60%，这样相对于集团A公司来说 持有C公司的比例就是36%了，子公司B公司计算的商誉是 800 万，如果按照集团的比例来算计算的商誉是 600 万，那么在集团层面确认的商誉 会与B公司确认的商誉一样吗？盼回，非常感谢！
该贴已经同步到 zyqlucsuc的微博

回答人：chenyiwei
B收购C是同一控制下合并，不会产生商誉。如果C原先是通过非同一控制下企业合并被纳入A的合并报表范围，因而在A的合并报表层面有商誉产生的，则该次内部重组不影响A的合并报表层面就C确认的商誉金额。

提问人：zyqlucsuc 时间：2015-10-28 09:36:40
B公司是收购的C公司产生了商誉 ，您的意思是 在合并层面保持B公司对C公司的商誉不变是吗？

回答人：chenyiwei
保持不变，因为整个集团对C的持股比例还是 60 ％。

提问人：zyqlucsuc 时间：2015-10-28 09:43:07
您好 我现在不太理解，B公司收购C公司的时候确认的商誉是 800 万，如果A公司 在合并层面 算C公司的商誉是 600 万，那么现在 合并层面与B公司确认的商誉不一致，我现在的做法是按照合并层面的比例确认的商誉 600 万，这样对吗？

回答人：chenyiwei
如前所述，A和B的合并报表层面对C确认的商誉金额应一致。